* Test bench para el sumador de acarreo (Ripple Carry Adder)
* La versión: rippleCarry16;1{lay}
* Area: 1348 x 1197 lambdas	

* Pensado para 16 bits. 

* Cargo el circuito:
get ext_rippleCarry16.spi

* Estas son las fuentes de exitación del circuito.
*pulse iv pv  delay rise fall width period
*pulse 0  1.8 0     5n   5n   40n   100n
* Cargo la exitación de entrada
.include inputs_rippleCarry16.spi
* Seteo el parámetro para fijar la frecuencia en el circuito de exitación:
param periodo = 30n

* Comienzo la simulación llevando el circuito a el punto de operación por defecto (Temperatura 27 grados)
op

* Elijo en qué puntos voy a medir qué cosa:
probe tran v(a0) v(sum0) v(sum1) v(sum2) v(sum3)  v(sum4) v(sum5) v(sum6) v(sum7) v(sum8) v(sum9) v(sum10) v(sum11) v(sum12) v(sum13) v(sum14) v(sum15) v(cout) 

* Comienzo la simulación en el tiempo:
trans 0 60n 1n > rippleCarry16_30ns.out


* Otra simulacion para una nueva frecuencia:
param periodo = 20n
probe tran v(a0) v(sum0) v(sum1) v(sum2) v(sum3)  v(sum4) v(sum5) v(sum6) v(sum7) v(sum8) v(sum9) v(sum10) v(sum11) v(sum12) v(sum13) v(sum14) v(sum15) v(cout) 

trans 0 50n 0.5n > rippleCarry16_20ns_.out
